臺灣新竹地方法院刑事判決　　
                                      111年度易字第537號
公  訴  人  臺灣新竹地方檢察署檢察官
被      告  段進成



上列被告因違反性侵害犯罪防治法案件，經檢察官提起公訴（11
1年度偵緝字第468號），被告於本院準備程序為有罪之陳述，經
本院裁定進行簡式審判程序獨任審理，判決如下：
    主    文
甲○○犯性侵害犯罪防治法第二十一條第二項之罪，處拘役貳拾日
，如易科罰金，以新臺幣壹仟元折算壹日。
    犯罪事實
一、甲○○前因妨害性自主案件，經本院於民國103年11月14日以1
    03年度審侵訴字第21號刑事判決判處被告犯刑法第227條第3
    項之罪，共5罪，各處有期徒刑3月，處應執行有期徒刑1年
    ，併予宣告緩刑2年，緩刑期內付保護管束，於103年12月4
    日確定，屬於性侵害犯罪防治法第2條第2項所規定之加害人
    ，依同法第20條第1項第3款規定，主管機關應命其接受身心
    治療或輔導教育。嗣甲○○因另案入監執行，於其110年1月21
    日出監後，新竹縣政府以110年1月26日府授衛毒防字第1108
    550084號函暨所附身心治療及輔導教育通知書，通知甲○○應
    於110年2月9日晚上7時至9時許，至臺北榮民總醫院新竹分
    院，接受每月2次、每次2小時之身心治療或輔導教育，經甲
    ○○之母曾玉姿於同年1月28日在送達證書簽名收受，惟甲○○
    屆期無正當理由不到場。新竹縣政府復依上開規定，以110
    年4月19日府授衛毒防字第1108550416號函暨所附身心治療
    及輔導教育通知書，通知甲○○應於110年5月4日晚上7時至9
    時許，至臺北榮民總醫院新竹分院，接受每月2次、每次2小
    時之身心治療或輔導教育，並經甲○○之母曾玉姿於同年4月2
    1日在達證書簽名收受，惟甲○○屆期仍無正當理由不到場。
    新竹縣政府遂以110年8月2日府社工字第1103803870號函請
    甲○○陳述意見，並經甲○○之母曾玉姿於同年8月4日在送達證
    書簽名收受，惟甲○○未陳述意見，視為放棄陳述意見之機會
    。新竹縣政府再以110年9月17日府社工字第1103824439號處
    分書，以甲○○未依新竹縣政府規定日期到場接受身心治療及
    輔導教育為由，依性侵害犯罪防治法第21條規定裁處罰鍰新
    臺幣1萬元，並限期命甲○○於110年10月19日晚上7時許向臺
    北榮民總醫院新竹分院報到，並經甲○○之外祖父曾明姜於同
    年9月23日在送達證書簽名收受，惟甲○○屆期仍無正當理由
    不到場，致未完成身心治療或輔導教育。
二、案經新竹縣政府移送臺灣新竹地方檢察署檢察官偵查起訴。
    理    由
一、本件被告甲○○所犯之罪，並非法定刑為死刑、無期徒刑或
    最輕本刑3 年以上有期徒刑之罪，亦非高等法院管轄第一審
    之案件，而被告於準備程序進行中就被訴事實已為有罪之陳
    述，經本院告知簡式審判程序之旨，並聽取檢察官及被告之
    意見後，本院乃依刑事訴訟法第273 條之1第1項規定，裁定
    進行簡式審判程序，合先敘明。
二、訊據被告對於上開犯行於偵查中、本院準備及簡式審判程序
    時均坦承不諱（見偵緝卷第20頁；本院易字卷第35頁、第38
    頁），復有本院103年度審侵訴字第21號刑事判決(見他卷第
    2-3頁反面)、新竹縣政府以110年1月26日府授衛毒防字第11
    08550084號函暨所附身心治療及輔導教育通知書及送達證書
    (見他卷第5-6頁、第9-10頁)、新竹縣政府110年4月19日府
    授衛毒防字第1108550416號函暨所附身心治療及輔導教育通
    知書及送達證書(見他卷第7-8頁反面、第12-13頁)、新竹縣
    政府110年8月2日府社工字第1103803870號函請甲○○陳述意
    見函及送達證書(見他卷第16-17頁)、新竹縣政府110年9月1
    7日府社工字第1103824439號處分書及送達證書(見他卷第18
    -19頁)、新竹縣政府衛生局110年11月23日新縣衛毒防字第1
    103501883號函暨所附性侵害加害人未到達執行機構通知書(
    見他卷第20-20頁反面)等附卷可稽，足認被告之自白與事實
    相符，本件犯行至堪認定，應依法論科。
三、核被告所為，係犯性侵害犯罪防治法第21條第1項第1款、第
    2項之性侵害犯罪加害人屆期不履行身心治療及輔導教育罪
    。
四、爰審酌被告明知新竹縣政府來函通知應至指定處遇機構接受
    身心治療或輔導教育，竟多次未依通知遵期到場，對於主管
    機關之處分置若罔聞，漠視國家公權力之行使，其所為已損
    害性侵害犯罪防治法上開規定對於預防性侵害犯罪加害人再
    犯之防治目的達成，所為實屬不該；復考量被告犯後態度，
    兼衡其教育程度為國中畢業，目前職業為板模工，月薪新臺
    幣2萬5千元，離婚獨居，有1名未成年子女，暨本件犯罪動
    機、目的、手段等一切情狀，量處如主文所示之刑，並諭知
    易科罰金之折算標準，以示懲儆。
據上論斷，應依刑事訴訟法第273條之1第1項、第299條第1項前
段，判決如主文。
本案經檢察官洪期榮提起公訴，檢察官馮品捷到庭執行職務。
中    華    民    國   111   年    9    月    27    日
                  刑事第六庭  法  官   林涵雯
以上正本證明與原本無異。
如不服本判決應於收受本判決後20日內向本院提出上訴書狀，上
訴書狀應敘述具體理由。上訴書狀未敘述上訴理由者，應於上訴
期間屆滿後20日內補提理由書狀於本院(均須按他造當事人之人
數附繕本 )「切勿逕送上級法院」。 
中　　華　　民　　國　　111 　年　　9 　　月　　27　　日
                              書記官   林汶潔
附錄本案論罪科刑法條：
性侵害犯罪防制法第21條
前條加害人有下列情形之一者，得處新臺幣一萬元以上五萬元以
下罰鍰，並限期命其履行：
一、經直轄市、縣（市）主管機關通知，無正當理由不到場或拒
   絕接受評估、身心治療或輔導教育者。
二、經直轄市、縣（市）主管機關通知，無正當理由不按時到場
   接受身心治療或輔導教育或接受之時數不足者。
三、未依第二十三條第一項、第二項及第四項規定定期辦理登記
   、報到、資料異動或接受查訪者。
前項加害人屆期仍不履行者，處一年以下有期徒刑、拘役或科或
併科新臺幣五萬元以下罰金。
直轄市、縣（市）主管機關對於假釋、緩刑、受緩起訴處分或有
期徒刑經易服社會勞動之加害人為第一項之處分後，應即通知該
管地方法院檢察署檢察官、軍事法院檢察署檢察官。
地方法院檢察署檢察官、軍事法院檢察署檢察官接獲前項通知後
，得通知原執行監獄典獄長報請法務部、國防部撤銷假釋或向法
院、軍事法院聲請撤銷緩刑或依職權撤銷緩起訴處分及易服社會
勞動。